# 收入会计政策的描述

提问人：zhongzhao433 时间：2017-02-09 16:22:12
公司涉及不同的业务，业务模式不一样，在公司的财务报表附注中具体的收入确认原则，是否需要对不同业务的收入政策进行描述？
例如，公司有两种业务，一种是销售量很大的电子零部件，这种产品不存在验收的情况，一般是以客户对账（对账其实间接的视同对产品的认可）为确认收入时点；同时公司又销售大型装备，这种产品会存在严格的验收程序，公司按照取得客户验收单的情况下确认收入，那么这种情况下，是否需要对两种业务的收入确认时点进行描述？

回答人：chenyiwei
证监会对收入确认政策等方面有明确的“个性化”披露要求。 根据《公开发行证券的公司信息披露编报规则第 15 号——财务报告的一般规定（ 2014 年修订）》：“收入确认原则和计量方法。公司应结合实际生产经营特点制定收入确认会计政策，披露具体收入确认时点及计量方法，同类业务采用不同经营模式在不同时点确认收入的，应当分别披露。按完工百分比法确认提供劳务收入和建造合同收入的，应披露确定完工进度的依据和方法。”